# 请教陈版主涉及合伙企业归属于母公司净利润的计算问题

提问人：辉哥 2017 时间：2019-10-15 17:29:39
您好陈版主，A公司控制 B 公司并持有B 公司 80%的股份，B公司持有C 合伙企业 0.1% 的股份，担任普通合伙人并管理合伙企业事务，同时 A公司持有 C合伙企业 10%股份，C 合伙企业控制 D 公司，D 公司控制E公司，如下图所示：
请问陈版主，在计算归属于母公司净利润时，如上表所示，能否逐级按照持股比例乘以对应公司净利润计算？

回答人：chenyiwei
不建议这样处理。合伙企业的利润分配机制较为灵活，很多情况下不是按照出资比例平均分配，而是设置了优先/劣后等分层安排；普通合伙人一般会收取一定比例（如 1% 或 2%）的管理费，还有超额业绩分成等，这些因素都导致不能简单地 “逐级按照持股比例乘以对应公司净利润计算”。

提问人：辉哥 2017 时间：2019-10-16 17:16:51
谢谢陈版主，上次图片没有显示出来，合伙协议中关于收益分配及亏损承担有如下约定：
1 、合伙企业的每一项目投资期限届满后，合伙企业应尽快按照下述分配顺序和原则就退出该等项目投资而获得的投资收益进行分配：
（ 1 ）支付合伙企业应付税费和其他债务（如有）；
（ 2 ）偿还所有合伙人的实缴出资额，如不足，则按照各合伙人实际出资比例在各合伙人之间进行分配；
（ 3 ）就经过上述（ 2 ）项分配后的剩余部分投资收益，向普通合伙人支付该剩余部分投资收益的 20%，向全体有限合伙人支付该剩余部分投资收益的80%。
（ 4 ）合伙企业债务或亏损先由全体合伙人根据其认缴出资额按比例分担，有限合伙人以其认缴的出资额承担合伙企业债务或亏损，超出总认缴出资额的债务或亏损由普通合伙人承担。
目前合伙企业 C 及其控制的 D 公司和 E公司尚未开展业务，只有部分管理费用，净利润为负数。在上述条款约定下，在计算归属于母公司净利润时，能否按照实际投资比例 0.1%乘以净利润计算。
untitled.png (8.06 KB, 下载次数: 0)
股权结构图
2019-10-16 17:15 上传

回答人：chenyiwei
不建议，需根据合伙协议约定的收益分配条款逐项按顺序计算。